---
title: "Postwork Sesión 5 BEDU Santander Programación en R"
author: 'José David Vázquez Rojas '
output:
  pdf_document:
    latex_engine: xelatex
---

A partir del conjunto de datos de soccer de la liga española de las temporadas 2017/2018, 2018/2019 y 2019/2020, crea el data frame SmallData, que contenga las columnas date, home.team, home.score, away.team y away.score; esto lo puede hacer con ayuda de la función select del paquete dplyr. Luego establece un directorio de trabajo y con ayuda de la función write.csv guarda el data frame como un archivo csv con nombre soccer.csv. Puedes colocar como argumento row.names = FALSE en write.csv.

```{r}
library(dplyr)
df1<-read.csv("https://www.football-data.co.uk/mmz4281/1718/SP1.csv")
df2<-read.csv("https://www.football-data.co.uk/mmz4281/1819/SP1.csv")
df3<-read.csv("https://www.football-data.co.uk/mmz4281/1920/SP1.csv")
df1 <- rename(df1, date = Date,  home.team = HomeTeam , home.score=FTHG, away.team= AwayTeam,  away.score=   FTAG )
df2 <- rename(df2, date = Date,  home.team = HomeTeam , home.score=FTHG, away.team= AwayTeam,  away.score=   FTAG )
df3 <- rename(df3, date = Date,  home.team = HomeTeam , home.score=FTHG, away.team= AwayTeam,  away.score=   FTAG )
lista<-list(df1,df2,df3)
```


```{r}
df1<- df1 %>% select(date,home.team,home.score,away.team,away.score)
df2 <- df2 %>% select(date,home.team,home.score,away.team,away.score)
df3 <- df3 %>% select(date,home.team,home.score,away.team,away.score)
SmallData <- rbind(df1, df2, df3)
SmallData <- mutate(SmallData, date = as.Date(date, "%d/%m/%Y"))
SmallData$date <- gsub('0017', '2017', SmallData$date)
SmallData$date <- gsub('0018', '2018', SmallData$date)
setwd("~/Desktop/Santander/BEDU/Módulos/Programación con R/postworks/sesion 5")
write.csv(SmallData, "soccer.csv", row.names = FALSE)
```

Con la función create.fbRanks.dataframes del paquete fbRanks importe el archivo soccer.csv a R y al mismo tiempo asignelo a una variable llamada listasoccer. Se creará una lista con los elementos scores y teams que son data frames listos para la función rank.teams. Asigna estos data frames a variables llamadas anotaciones y equipos.
```{r}
library(fbRanks)
listasoccer <- create.fbRanks.dataframes(scores.file = "soccer.csv")
anotaciones <- listasoccer$scores
equipos <- listasoccer$teams
```
Con ayuda de la función unique crea un vector de fechas (fecha) que no se repitan y que correspondan a las fechas en las que se jugaron partidos. Crea una variable llamada n que contenga el número de fechas diferentes. Posteriormente, con la función rank.teams y usando como argumentos los data frames anotaciones y equipos, crea un ranking de equipos usando unicamente datos desde la fecha inicial y hasta la penúltima fecha en la que se jugaron partidos, estas fechas las deberá especificar en max.date y min.date. Guarda los resultados con el nombre ranking.

```{r}
fechas <- unique(anotaciones$date)
fechas <- sort(fechas)
n <- length(fechas)
ranking <- rank.teams(anotaciones, teams = equipos, max.date = fechas[n-1], min.date = fechas[1])
```
Finalmente estima las probabilidades de los eventos, el equipo de casa gana, el equipo visitante gana o el resultado es un empate para los partidos que se jugaron en la última fecha del vector de fechas fecha. Esto lo puedes hacer con ayuda de la función predict y usando como argumentos ranking y fecha[n] que deberá especificar en date.
```{r}
predict(ranking, date = fechas[n])
```

