---
title: "Postwork Sesión 7 BEDU Santander Programación en R"
author: 'José David Vázquez Rojas '
output:
  pdf_document:
    latex_engine: xelatex
---
Utilizando el manejador de BDD Mongodb Compass (previamente instalado), deberás de realizar las siguientes acciones:
Alojar el fichero data.csv en una base de datos llamada match_games, nombrando al collection como match
```{r}
library(mongolite)
db <- mongo(
  collection = "match",
  db = "match_games",
  url = "mongodb+srv://david:davidrojas98@cluster0.kvy67.mongodb.net/test?authSource=admin&replicaSet=atlas-cil4pt-shard-0&readPreference=primary&appname=MongoDB%20Compass&ssl=true"
)
```

Una vez hecho esto, realizar un count para conocer el número de registros que se tiene en la base

```{r}
db$count()  
```

Realiza una consulta utilizando la sintaxis de Mongodb, en la base de datos para conocer el número de goles que metió el Real Madrid el 20 de diciembre de 2015 y contra que equipo jugó, ¿perdió ó fue goleada?
Ya que no hubo ningún registro de esa fecha, tomamos la fecha más actual que jugó el equipo de Real Madrid y vemos que tuvo un enfrentamiento contra el equipo Villarreal, ganando 2-1 favor el equipo de casa.
```{r}
db$find('{"HomeTeam": "Real Madrid","Date":"2020-07-16"}')

```

Por último, no olvides cerrar la conexión con la BDD
```{r}
db$disconnect()
```



