---
title: "Postwork Sesión 3 BEDU Santander Programación en R"
author: 'José David Vázquez Rojas '
output:
  pdf_document:
    latex_engine: xelatex
---
Ahora graficaremos probabilidades (estimadas) marginales y conjuntas para el número de goles que anotan en un partido el equipo de casa o el equipo visitante.

Con el último data frame obtenido en el postwork de la sesión 2, elabora tablas de frecuencias relativas para estimar las siguientes probabilidades:

La probabilidad (marginal) de que el equipo que juega en casa anote x goles (x=0,1,2,...)
```{r}
df<-read.csv("dataSesion2.csv")
tablaGoles<-table(df$FTHG,df$FTAG)
sumatotal<-sum(tablaGoles)
tablaGoles<-tablaGoles/sum(tablaGoles)
probCasa<-table(df$FTHG)/sumatotal
probCasa
```
La probabilidad (marginal) de que el equipo que juega como visitante anote y goles (y=0,1,2,...)
```{r}
probVis<-table(df$FTAG)/sumatotal
probVis
```
La probabilidad (conjunta) de que el equipo que juega en casa anote x goles y el equipo que juega como visitante anote y goles (x=0,1,2,, y=0,1,2,)
```{r}
tablaGoles
```
Realiza lo siguiente:
Un gráfico de barras para las probabilidades marginales estimadas del número de goles que anota el equipo de casa
```{r}
library(ggplot2)
barplot(probCasa, xlab='Goles Anotados',
        ylab='Probabilidad',
        main = 'Probabilidades de anotar goles por el equipo de casa',
        col = 'blue')
```

Un gráfico de barras para las probabilidades marginales estimadas del número de goles que anota el equipo visitante.
```{r}
library(ggplot2)
barplot(probVis, xlab='Goles Anotados',
        ylab='Probabilidad',
        main = 'Probabilidades de anotar goles por el equipo visitante',
        col = 'blue')
```

Un HeatMap para las probabilidades conjuntas estimadas de los números de goles que anotan el equipo de casa y el equipo visitante en un partido.
```{r}
#heatmap(tablaGoles,scale = "row",Colv = NA,Rowv = NA, xlab = 'Goles casa',ylab = 'Goles visitantes',)
```
```{r}
goles <- prop.table(table(df$FTHG,df$FTAG))
goles<-as.data.frame(goles)
p <- ggplot(goles, aes(Var1, Var2)) +
  geom_tile(aes(fill = Freq)) +
  geom_text(aes(label = round(Freq, 3))) + 
  scale_fill_continuous(low = "cyan", high = "red")
p <- p + labs(x  = "No. de Goles equipo Casa")
p <- p + labs(y = "No. de Goles equipo Visitante")
p <- p + labs(fill = "Probabilidad")
p

```


